【裁判字號】    95,抗,192
【裁判日期】    950713
【裁判案由】    清償債務
【裁判全文】
臺灣高等法院臺南分院民事裁定  95年度抗字第192號
抗  告  人  甲○○
相  對  人  乙○○
上列當事人間清償債務事件，對於民國95年6月14日臺灣雲林地
方法院（95年度訴字第138號）裁定提起抗告，本院裁定如下：
    主  文
抗告駁回。
抗告訴訟費用由抗告人負擔。
    理  由
一、按原告起訴違背第253條、第263條第2項之規定，或其訴訟
    標的為確定判決之效力所及者，法院應以裁定駁回之，民事
    訴訟法第249條第1項第7款定有明文。
二、抗告人於原審起訴主張：相對人前於民國78年間向訴外人台
    灣中小企業銀行股份有限公司虎尾分行借款新台幣（下同）
    370,000元，並向訴外人臺灣土地銀行借款共積欠本金1,207
    ,717元未清償（其中相對人應償還之本息部分為477,717元
    ），均由抗告人及訴外人陳福改擔任連帶保證人，嗣因相對
    人未為清償，前者致訴外人台灣中小企業銀行股份有限公司
    虎尾分行聲請原審以79年度執字第476號，查封拍賣伊所有
    之土地及建物，嗣經和解受償378,000元，後者致訴外人臺
    灣土地銀行以原審79年度執字第1303號查封拍賣伊所有另筆
    土地，並償還310,000元，但伊因土地、建物經拍賣，而受
    有經雲林縣稅捐稽徵處徵收之土地增值稅450,570元之損失
    ，應由相對人負責補償，為此僅請求相對人給付抗告人610,
    000元，及自86年1月31日起至94年12月30日止，按週年利率
    4%計算之利息920,000元等語。
三、抗告人主張之上開事實，固據其提出原審民事執行處通知、
    強制執行金額計算書、分配表、強制執行聲請狀、和解同意
    書、償還利息月份紀錄明細表、雲林縣虎尾鎮調解委員會調
    解筆錄、照片為證，惟查，抗告人所主張之上開事實，業經
    原審以87年度訴字第505號判決認定抗告人主張其如數代償
    相對人之債務乙節為不可採，亦即無代償相對人債務之事實
    而判決駁回抗告人之訴，此有相對人提出該民事判決乙份附
    卷可稽，嗣抗告人雖不服判決而提起上訴，卻因未依限繳納
    裁判費，而經駁回上訴確定，此亦有相對人提出民事裁定2
    份在卷足憑，又抗告人復以相對人為同一被告、同一訴訟標
    的及同一原因事實，分別再提起原審89年度訴字第198、447
    號清償債務事件，亦均經原審以違反一事不再理原則為由裁
    定駁回抗告人之訴在案，並有該民事裁定在卷足按，而本件
    之當事人、訴訟標的、原因事實均與已判決確定之原審87年
    度訴字第505號清償債務事件相同，雖抗告人訴之聲明所請
    求之金額有所不同，但抗告人並無代償相對人債務之事實為
    前確定判決所認定，本件所請求相對人給付之金額實已在上
    揭確定判決之範圍內，應認為同一事件，揆諸首揭說明，本
    件抗告人之訴違反一事不再理原則，依法應予裁定駁回。原
    審以抗告人之訴違反一事不再理之原則以裁定予以駁回，核
    無不合。抗告意旨指摘原裁定不當，求予廢棄，為無理由，
    應予駁回。
四、據上論結，本件抗告為無理由，應依民事訴訟法第495條之1
    第1項、第449條第1項、第78條，裁定如主文。
中    華    民    國    95    年    7     月    13    日
                  民事第四庭    審判長法  官  王惠一
                                      法  官  王浦傑
                                      法  官  蘇重信
上為正本係照原本作成。
不得抗告。
中    華    民    國    95    年    7     月    13    日
   Ｊ                                 書記官  黃文生


司法院資訊處製作；財團法人民間司法改革基金會備份。
